臺灣高等法院花蓮分院刑事判決　　　　　　九十三年度上訴字第一七０號
　　上　訴　人　臺灣花蓮地方法院檢察署檢察官
　　被　　　告　甲○○
右上訴人因被告違反毒品危害防制條例案件，不服臺灣花蓮地方法院九十三年度訴字
第一一六號中華民國九十三年八月二十七日第一審判決（偵查案號：臺灣花蓮地方法
院檢察署九十三年度核退毒偵字第五十七、五十八號）提起上訴，本院判決如左：
    主  文
原判決關於施用第二級毒品及執行刑部分撤銷。
甲○○連續施用第二級毒品，累犯，處有期徒壹年貳月，玻璃球吸食器壹組及扣案安
非他命一小包（含袋０．四公克）、吸食器一組、玻璃球二個、塑膠吸管一支、注射
針筒一支、生理食鹽水一瓶，均沒收銷燬之。
    事    實
一、甲○○前於民國九十年間，因違反毒品危害防制條例案件，經原審法院判處應執
    行有期徒刑一年八月確定，嗣於九十二年二月七日縮短刑期假釋出獄，並於九十
    二年九月二十日假釋期滿執行完畢。詎其仍不知悛悔，前已於九十年一月三日強
    制戒治執行完畢釋放，竟又於五年以內，於九十二年六、七月間某日起至九十三
    年四月十四日回溯九十六小時內某時為止，基於施用第二級毒品安非他命之概括
    犯意，在花蓮市○○○街二四三號住處及花蓮市○○路六十五號三樓租屋處將第
    二級毒品安非他命置於其所有專供施用第二級毒品用之玻璃球內，再以燒烤之方
    式，連續施用第二級毒品甲基安非他命數次。嗣經警於九十三年一月七日及九十
    三年四月十四日為甲○○採集尿液送請檢驗後，始查知上情；甲○○並承繼上開
    概括犯意，於九十三年八月一日至八月二日十五時卅分許，在花蓮市○○○街二
    四三號施用第二級毒品甲基安非他命數次，經警再度查獲，並扣得甲○○所有專
    供施用安非他命之吸食器一組、玻璃球二個、塑膠吸管一支、注射針筒一支、生
    理食鹽水一瓶及安非他命一小包（含袋重０．四公克）。
二、案經花蓮縣警察局鳳林分局報請臺灣花蓮地方法院檢察署檢察官偵查起訴及移送
    本院併辦（九十三年度毒偵字第三六一號）。
    理  由
一、訊據被告甲○○對於前開連續施用第二級毒品安他非命之犯行坦承不諱。而其於
    九十三年一月七日為警查獲後所採集之尿液，經送請花蓮縣衛生局施以免疫學分
析法及快速薄層層析法（Toxi-Lab）檢驗後，呈現甲基安非他命陽性反應等情，
    有花蓮縣衛生局九十三年一月十三日煙毒尿液檢驗成績書、花蓮縣警察局鳳林分
    局偵辦違反麻藥、檢肅煙毒案嫌犯姓名編號對照表各一紙附卷可參（偵查卷第十
    一頁、0000000000號警卷第三十頁）。另於九十三年四月十四日所採
    集之尿液，經送請慈濟大學濫用藥物檢驗中心以酵素免疫分析法（EIA ）及氣相
    層析質譜儀（GC/MS ）檢驗之結果，均呈現安非他命／甲基安非他命陽性反應等
    情，則有該中心檢驗總表、毒品案件尿液檢體採集送驗紀錄表在卷可稽（偵查卷
    第十一、十二頁）其他並有扣案如事實欄所示之證物可資佐證。而被告經強制戒
    治後於九十年一月三日執行完畢後予以釋放等情，則有臺灣高等法院被告全國前
    案紀錄表一份附卷可參。是被告上開任意性之自白，經前揭證據補強後，應認與
    事實相符，足堪採為認定被告犯罪之證據。從而，綜合上開證據，本案事證明確
    ，被告於強制戒治執行完畢釋放後五年以內，連續施用第二級毒品之犯行已可認
    定，應予依法論科。
二、按連續犯及從一重處斷之罪，如其中一部分行為，已在刑法施行以後，即應依刑
    法處斷，無適用同法第二條第一項但書之餘地。最高法院二十七年上字第一六０
    七號判例可資參照。是本案被告犯罪期間，毒品危害防制條例雖於九十二年七月
    九日修正，並於九十三年一月九日實施，惟其犯罪行為繼續實施至新法施行之後
    ，依據上開判例所示，仍應逕依修正後之毒品危害防制條例論處，而不生新舊法
    比較之問題。查甲基安非他命分別為毒品危害防制條例第二條第二項第二款所規
    定之第二級毒品。核被告施用第二級毒品之行為，係犯毒品危害防制條例第十條
    第二項之施用第二級毒品罪。被告持有第一、二級毒品之目的，在於供己吸食，
    其施用毒品前之持有毒品之低度行為，應為施用毒品之高度行為所吸收，不另論
    罪。被告先後多次施用第一級毒品海洛因及第二級毒品安非他命之犯行，時間緊
    接，方法相同，觸犯構成要件相同之罪，為連續犯，依刑法第五十六條之規定，
    以一罪論，並加重其刑。被告有如事實欄所示之前科、執行完畢後五年內再犯本
    件之罪，應依累犯規定遞加重其刑，被告於九十三年八月一、二日施用第二級毒
    品之犯行並未經起訴，惟與已起訴部分具有連續關係，而為裁判上之一罪，為起
    訴效力所及，本院自應併予審判。本件原審論處被告連續施用第二級毒品罪刑，
    原非無見，惟原判決就被告於九十三年八月一、二日施用第二級毒品而為起訴效
    力所及部分未及斟酌，尚有未洽，檢察官執此提起上訴，為有理由，因予撤銷改
    判。審酌被告前曾施用毒品，雖經強制戒治，仍無法戒除毒癮，顯見缺乏自制性
    ，然其犯罪後態度良好、坦承犯行，併斟酌其智識程度、生活狀況等一切情狀，
    分別量處如主文第二項所示之刑，扣案安非他命一小包（含袋重０．四公克）、
    玻璃球吸食器一組，雖未扣案，但無法證明業已滅失，查獲之毒品安非他命一小
    包及其他如事實欄所示扣案之物屬被告所有且專供施用第二級毒品安非他命所用
    ，亦應依法宣告沒收並銷燬之。
據上論結，應依刑事訴訟法第三百六十九條第一項、第二百九十九條第一項前段，毒
品危害防制條例第十條第二項、第十八條第一項，刑法第十一條前段、第五十六條、
第四十七條，判決如主文。
本案經檢察官李土城到庭執行職務。
中      華      民      國      九十三      年     十     月     十九   日
                                    審判長法官  謝  志  揚
                                          法官  何  方  興
                法官  蔣  有  木
右正本證明與原本無異。
本件不得上訴。
                                        書記官  鄧  瑞  雲
中      華      民      國      九十三      年     十     月     十九   日
附錄本判決論罪之法律條文：
毒品危害防制條例第十條第二項：
施用第二級毒品者，處三年以下有期徒刑。
毒品危害防制條例第十八條第一項：
查獲之毒品及專供製造或施用毒品之器具，不問屬於犯人與否，均沒收銷燬之。但合
於醫藥或研究之用者，得不予銷燬。
